臺灣板橋地方法院刑事判決　　　　　　　94年度訴字第2312號
公　訴　人　臺灣板橋地方法院檢察署檢察官
被　　　告　乙○○
選任辯護人　鍾康治　律師
上列被告因偽造文書等案件，經檢察官提起公訴（94年度核退偵
字第188 號）、追加起訴（94年度偵字第21472 號），暨聲請併
案審理（94年度偵字第18646、21472號），本院判決如下：
    主  文
乙○○共同連續行使偽造私文書，足以生損害於公眾及他人，處
有期徒刑捌月，如附表一所示偽造之署押均沒收；又以加害生命
、身體之事，恐嚇他人致生危害於安全，處拘役肆拾日，如易科
罰金，以銀元佰元即新台幣玖佰元折算壹日。
    事  實
一、緣甲○○自民國91年間起承租位在台北縣土城市○○路107
    巷8 號5 樓、三房格局之房屋，嗣於92年初因與乙○○（原
    名陳寶鳳）交往，而與乙○○同居上址；丙○○則為甲○○
    之前女友，自92年8 月間起向甲○○分租上址其中一房，而
    與同住該處之乙○○迭生齟齬。乙○○因對丙○○心懷不滿
    ，竟意圖為自己不法之所有，於93年3 月2 日某不詳時間，
    擅自潛入丙○○在上址之房間內，竊取丙○○所有之國民身
    分證1 枚得手。嗣丙○○發覺失竊，遂於同年月22日前往高
    雄市苓雅區戶政事務所申請補發國民身分證。
二、乙○○因自93年4 月間起即與甲○○爭吵而迭生糾紛，竟於
    93年5 月1 日上午11時13分04秒，擅自使用甲○○之密碼登
    入甲○○所有之cij123＠giga.net.tw 電子郵件信箱後，以
    甲○○之名義，偽造內容為：「你房子找的如何，我不想在
    把我的未來耗在這些鳥事上，她已經走了，我們也該做個了
    斷，別再來煩我，是你的你帶走，其餘的全部給我留下，我
    以浪費太多時間在你們身上，別再來煩我」等語之電磁紀錄
    ，而對外為意思表示，並進而傳送至丙○○之mandy_chen＠
    mail2000.com.tw 電子郵件信箱中而為行使，足以生損害於
    甲○○。
三、嗣乙○○於93年6 月6 日凌晨1 時19分許，因與甲○○分手
    ，自殺不遂而心情低落，遂基於恐嚇之犯意，持其所有之00
    00000000號行動電話，傳送簡訊：「我剛清醒我會用更價極
    列的手讓你一輩部的安寧你騙子現部還跟她在一氣案我作鬼
    也不匯放過你們兩」等語至甲○○0000000000號之行動電話
    ，以上述加害生命、身體之事恐嚇甲○○，致生危害於安全
    。
四、乙○○因與甲○○分手心有不甘而遷怒於丙○○，遂利用其
    前述變造完成之丙○○國民身分證影本，基於偽造私文書後
    行使、詐欺取財及詐欺得利之概括犯意：
  (一)先於93年9 月22日某時，持丙○○遭竊前尚未變造完成之國
    民身分證影本，分別前往飛躍國際有限公司及遠傳電信汐止
    中興服務中心，各以丙○○之名義填寫行動電話服務申請書
    1 份，並在臺灣大哥大公司之行動電話服務申請書「申請人
    簽章」欄、「立同意書人簽章」欄偽造「丙○○」之署名共
    5 枚，申辦0000000000號行動電話門號；及在遠傳電信公司
    之行動電話服務申請書「申請人簽章」欄偽造「丙○○」之
    署名共2 枚，申辦0000000000號行動電話門號，均使承辦人
    員因此陷於錯誤，誤認係丙○○本人申請，而分別交付SIM
    卡1 張並提供上開門號使用之利益，足以生損害於丙○○本
    人、及台灣大哥大股份有限公司、遠傳電信股份有限公司核
    發管理行動電話門號之正確性。
  (二)嗣乙○○得悉丙○○之國民身分證已申請補發新證，為免東
    窗事發，遂於93年9 月22日至23日間某時，基於變造特種文
    書並加以行使之概括犯意，以丙○○本人之近照1 張換貼在
    上述竊得之國民身分證影本上，復將發證日期塗改為「93年
    3 月22日補發」等語，再加以影印掩飾塗改痕跡後而變造之
    ，足以生損害於戶政機關對於國民身分證管理之正確性及丙○○本人。乙○○又承前行使變造特種文書及行使偽造私文
    書之概括犯意，於93年9 月23日某時，持上開變造完成之丙○○國民身分證影本，偽以「丙○○」名義，填寫萬泰商業
    銀行小額循環信用貸款申請書（即George＆Mary現金卡），
    並偽造「丙○○」之署名1 枚，持向萬泰商業銀行而為行使
    ，足生損害於丙○○與萬泰商業銀行。嗣萬泰商業銀行審核
    發覺有異，而未同意核卡。
  (三)乙○○為避免發卡銀行查核丙○○之其他證件，以便冒用丙○○之名義申辦信用卡，遂承前行使變造特種文書及行使偽
    造私文書之概括犯意，於93年9 月29日某時，前往內湖新明
    郵局偽以「丙○○」名義，在請領健保IC卡申請表上，填載
    丙○○之個人資料，並在申請人簽章欄偽造「丙○○」之署
    名1 枚，檢附上開變造完成之丙○○國民身分證影本，以「
    遺失」為由，採郵寄之方式向中央健康保險局臺北分局申領
    健保IC卡以為行使，足生損害於丙○○與中央健保局管理被
    保險人資料之正確性。中央健保局臺北分局承辦人員並因此
    陷於錯誤，而補發健保IC卡1 張寄至乙○○所指定丁○○所
    經營之燁驛精密工業有限公司設址之桃園縣龜山鄉○○○路
    81巷29號處，再由不知情之丁○○將該「丙○○」之健保IC
    卡交予乙○○持用。
  (四)乙○○為掩飾上開臺灣大哥大公司0000000000號行動電話之
    帳單，遂於93年9 月30日前往臺北郵局內湖週美郵局，先以
    「丙○○」之名義申請內湖郵政第2 之7 號信箱，並在領取
    掛號郵件印鑑單上偽造丙○○之印文及署名各1 枚，持向該
    郵局承辦人員表明係丙○○本人約定領用掛號郵件之印鑑而
    為行使，使承辦人員誤信為真而允為使用該郵政信箱，足以
    生損害於丙○○與中華郵政股份有限公司郵政管理之正確性
    。乙○○得逞後，遂向上開行動電話門號服務人員申請帳單
    地址變更至內湖郵政2 之7 號信箱，以掩飾其冒用丙○○名
    義申辦行動電話之犯行。
  (五)乙○○復承前行使變造特種文書、行使偽造私文書之概括犯
    意，持上開變造完成之丙○○國民身分證影本，分別於93年
    10月3 日及同年月6 日，持向中國信託商業銀行股份有限公
    司（下稱「中國信託商銀」）及台新商業銀行，各以「丙○○」之名義，填寫信用卡申請書2 份及現金卡申請書1 份，
    並在該申請書上偽造「丙○○」之署名各1 枚，交付於上開
    銀行承辦人員而為行使，使中國信託商銀之承辦人員陷於錯
    誤，誤信係丙○○本人申辦，而同意核發卡號為如附表二所
    示之信用卡4 張及現金卡1 張，台新商業銀行則經審核後發
    覺有異而未予核卡。乙○○利用不知情之丁○○收件取得上
    開中國信託商銀所核發之信用卡及現金卡後，即進而意圖為
    自己不法所有，並承前行使偽造私文書之概括犯意，夥同年
    籍姓名不詳之成年人，分別於93年10月12日、同年月18日前
    往如附表三所示之信用卡收單機構之特約商店，佯稱為上開
    信用卡之持卡人，而持如附表三所示之信用卡刷卡消費，並
    在附表三編號1.之商店收據聯之簽名欄，或偽造「丙○○」
    之署押或以「YW」之符號，以表示持卡人丙○○確認交易標
    的及金額，及向發卡銀行請求撥付消費款項予特約商店之意
    ，作為特約商店經由信用卡收單機構向發卡銀行請款之用，
    而偽造信用卡簽帳單，並將偽造完成之簽帳單之商店存根聯
    ，交予如附表三所示之特約商店人員而行使之，足生損害於
    丙○○、如附表三所示之特約商店、收單機構及發卡銀行對
    信用卡管理之正確性；復於93年10月21日晚間22時38分、23
    時26分、23時30分、23時38分許，分別前往位在臺北市○○
    區○○路2 段90號、台北縣板橋市○○路63號、台北縣板橋
    市○○路○ 段22 6巷46號之附設於統一便利超商內之中國信
    託商銀ATM 自動自動櫃員機，以將現金卡預借現金密碼輸入
    自動付款設備之方式，連續多次預借現金如附表四所示金額
    ，使各該自動付款設備辨識系統對於真正持卡人之判別陷於
    錯誤，而分別如數交付現金，共計新台幣（下同）10萬元。
  (六)乙○○仍承前行使變造特種文書、行使偽造私文書之概括犯
    意，於93年10月上旬某日，持其冒丙○○名義申請補發之健
    保IC卡影本、如附表二編號4.所示之中國信託信用卡影本及
    變造完成之國民身分證影本，冒用丙○○之名義填寫信用卡
    申請書，並為造「丙○○」之署名1 枚，持交上海商業銀行
    承辦人員而為行使。嗣經上海商業銀行收件審核後發覺有異
    而未予核卡。
  (七)乙○○再承前行使變造特種文書、行使偽造私文書之概括犯
    意，於93年10月18日某時，持其上開變造完成之丙○○身分
    證影本，前往位在台北市○○區○○路3 段74號之飛鑫通訊
    有限公司，以丙○○之名義瑱寫行動電話服務申請書1 份，
    並在「申請人簽章」欄偽造「丙○○」之署名1 枚，申辦和
    信電訊公司之0000000000號行動電話門號，並將帳單地址指
    定為內湖郵政2 之7 號信箱，使承辦人員因此陷於錯誤，誤
    認係丙○○本人申請，而交付SIM 卡1 張並提供該門號使用
    之利益，足以生損害於丙○○本人、及和信電訊股份有限公
    司核發管理行動電話門號之正確性。
五、案經丙○○、中國信託商銀訴由臺北市政府警察局內湖分局
    移送及甲○○訴由臺灣板橋地方法院檢察署檢察官偵查起訴
    、追加起訴。
    理  由
一、有關上述犯罪事實一、四部分，訊據被乙○○告於本院審理
    中矢口否認上開犯行，辯稱：其並未冒用告訴人丙○○之名
    義申辦現金卡、信用卡及健保卡，僅曾受丙○○之託前往丁○○處拿取信用卡云云。經查：
  (一)有關犯罪事實一部分，除據告訴人丙○○於本院審理中具結
    證述甚明外，丙○○之國民身分證於93年3 月22日申請補發
    乙節，亦有高雄市苓雅區戶政事務所函所附身分證申請書1
    件在卷可查（見本院卷(一)第33至34頁）。由上開申請書所載
    ，告訴人丙○○之國民身分證確於93年3 月3 日即已遭竊無
    誤。
  (二)就犯罪事實四所涉行使偽造私文書等情，其中0000000000號
    、0000000000號行動電話，係於93年9 月22日以「丙○○」
    名義、持丙○○補發前即遭竊時之身分證所申辦，原約定帳
    單地址為中和市○○路8 號，嗣改為臺北內湖郵政第2 之7
    號信箱，此有臺灣大哥大股份有限公司基本資料查詢、服務
    申請書2 件在卷可憑（見本院卷(一)第45至46頁、第55頁）。
    而上述在中華郵政股份有限公司內湖週美郵局所設之內湖郵
    政第2 之7 號信箱，則係於93年9 月30日以「丙○○」名義
    所開設，其上聯絡電話則載為「0000000000」號，此有郵局
    領取掛號郵件印鑑單一紙在卷可查（見94年核退偵字第188
    號卷第187 頁、本院卷(一)第12頁）。此外，於93年9 月29日
    以「丙○○」名義向中央健康保險局臺北分局以「遺失」為
    由郵寄請領健保IC卡部分，亦有申請表一件在卷可查（見94
    年核退偵字第188 號卷第219 頁），該申請表除附有身分證
    影本外，並記載申請人聯絡電話為0000000000號，聯絡地址
    亦為燁驛精密工業有限公司設址之桃園縣龜山鄉○○○路81
    巷29號，此觀之上開申請表即明。
  (三)再者，以「丙○○」名義所申辦之中國信託商銀信用卡及現
    金卡，分別係於93年10月3 日及同年月6 日所申辦，申請書
    所填載之通訊地址均為設址在桃園縣龜山鄉○○○路81巷29
    號1 樓之「燁驛精密工業有限公司」（下稱「燁驛公司」）
    ，此有申請書2 件在卷可查（見本院卷(一)第16頁、第25至26
    頁）。另持變造後之丙○○身分證，冒以「丙○○」名義偽
    填萬泰商業銀行現金卡申請書、台新銀行信用卡申請書、上
    海商業銀行申請書，並偽造「丙○○」之署名乙節，亦有上
    開信用卡申請書3 件在卷可佐（見93年偵字第18898 號卷第
    27至31頁、本院卷(一)第58頁）。而上開申請書所填載之通訊
    地址亦均為上述燁驛公司設址所在，此亦觀之申請書所載即
    明。
  (四)而上述中國信託商銀、台新商銀、上海商銀信用卡，中國信
    託商銀、萬泰商銀現金卡及健保卡申請書附身分證影本，固
    均載有手寫之「93年3 月22日補發」等字樣，所貼照片樣式
    亦與上述國民身分證申請書所附照片一致，然對照告訴人丙○○所提出之補發後身分證正反面影本，其上所載姓名、出
    生年月日、「93年3 月22日補發」及背面之戶籍地、父母姓
    名欄等，均係以打字印刷體登載（見93年偵字第18898 號卷
    第25頁），足見上開信用卡申請書所附身分證影本，並非補
    發後之新證。再對照告訴人丙○○前於88年間向聯邦銀行申
    辦信用卡時所提出之身分證正反面影本樣式，除補發日期及
    照片樣式不同外，其餘欄位均與舊證之手寫體一致，足見上
    開申請書所附身分證影本係經以補發前之舊證塗改發證日期
    並換貼照片變造而來甚明。再者，對照如附表一所示申請書
    所載偽造之「丙○○」署名樣式，不僅各該申請書偽造之署
    名樣式一致，顯見係同一人所為外，再與告訴人丙○○所提
    出之被告日常書寫便條中所載「冠」字之樣式加以比對，其
    中左下方之「元」，上筆畫較長而下筆畫較短，而右下方之
    「寸」之特徵亦屬一致，且字體結構中，「寸」之橫劃與「
    元」之二筆橫劃特別接近，此特徵亦十分一致。再參照被告
    於警詢筆錄末所為簽名中之「陳」字（見93年偵字第18898
    號卷第16頁），不僅與附表一編號1.所示偽造之「丙○○」
    署名中之「陳」字幾乎完全一致，即便再與該附表中其他偽
    造之署名對照該「陳」字左半部之書寫特徵，亦屬相符。縱
    使被告於偽造如附表一所示署名時，刻意以鬆散之方式書寫
    ，亦無礙於上開特徵之辨識。足見如附表一所示偽造之「丙○○」署名，均係被告所為甚明。則被告空言否認冒用丙○○之名義偽造如附表一所示私文書，實非可信。而如附表一
    編號1.2.申請書亦均附有告訴人丙○○失竊前之國民身分證
    影本，苟非被告所竊，焉能附於其冒用丙○○名義所偽造之
    行動電話申請書中提出？顯見該國民身分證確係被告所竊無
    誤。
  (五)次查，上開申請書所載之燁驛精密工業有限公司，負責人為
    丁○○，此有公司登記資料1 紙在卷可憑（見94年核退偵字
    第188 號卷第105 頁）。證人丁○○於本院審理中具結證稱
    ：「我與被告在七、八年前是同事，當初是被告告訴我有一
    個朋友從南部上來，在台北還沒有工作，需要在職證明才能
    夠幫他的朋友辦信用卡及現金卡，我那時是燁驛精密工業公
    司負責人，便告訴被告在職證明需要有身分證影本才能夠辦
    理，被告後來就拿丙○○的身分證給我，忘記是正本或影本
    ，我就幫丙○○辦理在職證明。…當時我有要求被告將信用
    卡寄到她自己的住處，但被告說她不方便，所以我才同意寄
    到我公司。被告有告訴我會有健保卡寄到我公司，健保卡也
    是被告去辦的，我連同收到的信用卡交給被告。我本來不知
    道丙○○的信用卡被冒名申請，是有一次丙○○和另一名男
    子到我公司告訴我這件事我才知道。我得知後，就立刻打電
    話給被告，因為我不能確定來找我的是否就是被告所說的丙○○。我有問被告她所說的朋友是否有問題，否則丙○○為
    何表示被冒名，但被告說沒有這回事，我又請被告把證件及
    信用卡退給發卡銀行，被告才把信用卡及一份丙○○出具的
    切結書拿給我，該切結書上已蓋有丙○○的印章」等語（見
    本院95年10月19日審理筆錄第4 至7 頁），核與其於警詢及
    偵查中所述相符（見93年偵字第18898 號卷第58至61頁、94
    年核退偵字第188 號卷第193 至194 頁），已可見證人丁○○所言並非子虛。則被告顯係為遂其冒用丙○○之名義申辦
    信用卡、現金卡之目的，而向丁○○謊稱係受丙○○之委託
    欲取得在職證明。
  (六)雖被告於本院審理中辯稱，丁○○曾告知有一名自稱丙○○
    之女子，表示為被告之友人，要請丁○○幫忙申辦信用卡，
    核卡後丙○○因上課沒有時間，有請被告向丁○○拿回信用
    卡云云。然被告於偵訊中係供稱：「是丙○○打電話給我，
    要我幫忙辦卡，我才找丁○○辦卡」等語（見94年核退偵字
    第188 號卷第195 頁），先後已有不符，實難認為可信。況
    證人丁○○於本院審理中明確證稱，事先認識被告才認識丙○○，僅見過丙○○一次，即其與男性友人前來告知遭冒名
    盜刷的那一次等語（見本院95年10月19日審理筆錄第6 頁）
    ，參以證人丁○○於警詢中陳稱，其與被告在六、七年前是
    男女朋友，但已很少聯絡等語（見93年偵字第18898 號卷第
    59頁），及被告於警詢中供稱：「我與丁○○是認識約10年
    的朋友，但很少聯絡，…自93年6 月才陸續有聯絡，是因為
    我出車禍住院」等語（見上開卷第13、14頁）。則證人丁○○與被告間之關係，自較與告訴人丙○○間為密切，告訴人
    丙○○又何能直接找關係疏遠甚至陌生之丁○○幫忙申辦信
    用卡？被告上開所辯，實與常情有違，自難採信。
  (七)再者，被告又於本院審理中辯稱，其係應丁○○之要求，將
    數張信用卡、印章、切結書等物代丙○○交給丁○○云云。
    然查，被告於警詢中係供稱：「現金卡1 張及信用卡4 張是
    我交給丁○○的，但丙○○之身分證影本、切結書，丁○○
    有出示給我看，我看到時上面已有丙○○之蓋印，不知道是
    何人所為」等語（見93年偵字第18898 號卷第15頁）；於偵
    查中又供稱：「身分證影本及切結書是我交給丁○○的，是
    丙○○要我去中和中正路某大樓的1 樓櫃台拿的」等語（見
    94年核退偵字第188 號卷第196 頁），先後所述已迭有出入
    。再者，上開切結書係記載：「因誤將信用卡寄送地址填寫
    錯誤，而將信用卡寄送至貴公司，造成貴公司之困擾，本人
    深感抱歉，為避免爾後造成任何爭議與法律責任，皆由本人
    自行負擔，特立此切結書，以茲證明」等語（見93年偵字第
    18 898號卷第62頁），而該切結書所載署名「丙○○」，其
    中「陳」字之特徵，與被告於93年11月18日偵訊筆錄、限制
    住居具結書、拘票上所為簽名之「陳」字，極為近似（見上
    開卷第73、76、85頁），而該「冠」字之筆畫特徵，則與告
    訴人丙○○所提出之被告日常書寫便條中所載「冠」字相近
    （見93年偵字第18898 號卷第41至42頁），可見該切結書所
    載「丙○○」署名乃被告所為。況證人丁○○於93年11月15
    日警詢中，已將如附表二所示之信用卡及現金卡提出於警局
    ，再參照其於本院審理中所證：「後來以丙○○名義申辦的
    信用卡、健保卡都是寄到我公司的住址，由我簽收，之後我
    再打電話通知被告到我家樓下來拿」、「因為隔沒多久（指
    被告將信用卡交予丁○○後）我就收到警局通知，所以我就
    將信用卡及切結書交給警方」等語（見本院95年10月19日審
    理筆錄第7 頁）以觀，足見被告確實自93年10月初起至同年
    11月上旬間持有如附表一所示之信用卡及現金卡。由被告在
    丁○○要求將信用卡、現金卡交還發卡銀行後，旋即將該信
    用卡、現金卡、健保卡及切結書交付丁○○，更可見被告利
    用不知情之丁○○取得丙○○在燁驛精密工業公司之在職證
    明後，即持該在職證明與變造後之丙○○身分證影本，以丙○○之名義申辦偽填如附表一編號3.4.6.7.8.10.之信用卡、
    現金卡申請書及健保IC卡申請書，並因而取得中國信託商銀
    發行之信用卡、現金卡及健保IC卡，再利用丁○○領取後轉
    交至明。
  (八)雖被告又提出客服人員出勤表證明如附表三所示消費時間，
    其均在東森購物公司上班云云，然查，上開出勤表固載有被
    告於93年10月12日上午9 時19分上班、17時56分下班，及於
    93年10月18日上午9 時18分上班、18時32分下班之出勤狀況
    （見本院卷(二)第40頁），然上開時段之間被告是否確在公司
    出勤，尚乏證據加以證明，自難僅憑上開出勤紀錄即認被告
    所辯屬實。再對照如附表四所示於93年10月21日晚間以現金
    卡提領現金之時段，被告更未在上開公司出勤，上開出勤表
    並不足以作為被告有利之證明。此外，經臺北市政府警察局
    內湖分局調閱自動櫃員機監視錄影畫面結果，實際操作提領
    者雖為年籍不詳之成年男子，然被告冒用丙○○之名義申請
    該現金卡並利用不知情之丁○○領取該卡後，至交還予丁○○前，均持有該現金卡，已認定如前。而被告與丙○○熟識
    ，倘出面操作自動櫃員機領款，自易為丙○○所指認，則被
    告為隱匿其身分，夥同該成年男子，由該名男子出面持該現
    金卡盜領款項，自屬平常，亦不足以作為被告有利之認定。
    故被告此節所辯，顯不足採。
  (九)綜上所述，被告有關犯罪事實一、四部分之犯行，事證明確
    ，堪予認定。
二、就上述犯罪事實二部分，訊據被告於本院審理中亦矢口否認
    犯行，辯稱：其當日參加考試並不在家，不可能冒甲○○之
    名義發送電子郵件云云。然查，有關被告利用告訴人甲○○
    之cij123＠giga.net.tw 電子郵件信箱，發出內容為「你房
    子找的如何，我不想在把我的未來耗在這些鳥事上，她已經
    走了，我們也該做個了斷，別再來煩我，是你的你帶走，其
    餘的全部給我留下，我已浪費太多時間在你們身上，別再來
    煩我」等語之電子郵件乙節，有電子郵件列印本1 件在卷可
    查（見93年他字第7288號卷第80頁背面）。而證人及告訴人
    甲○○於本院審理中證稱：其於93年5 月1 日在中國大陸工
    作，不可能發出該電子郵件。參諸被告於警詢中自承，告訴
    人甲○○上開電子郵件信箱之帳號密碼，係其與甲○○交往
    時，於93年2 月間設定IP分享器時，甲○○告訴我的等語（
    見上開卷第14頁背面），足見被告確實知悉告訴人甲○○之
    電子郵件帳號及密碼。再觀之告訴人甲○○於警詢中所提出
    之和信電訊公司所提出之登入紀錄以觀（見上開偵查卷第81
    頁），告訴人丙○○係於93年5 月1 日上午11時13分04秒接
    獲上述電子郵件，而告訴人甲○○之電子郵件信箱自95年5
    月1 日凌晨2 時27分15秒、9 時07分40秒及11時04分34秒，
    均有登入紀錄，被告自得利用上開時間冒用告訴人甲○○之
    名義發出上述電子郵件。況被告又未提出其參與考試之相關
    文件以實其說，自難認其所辯為真正。故被告此部分犯行，
    事證明確，堪可認定。
三、有關上述犯罪事實三部分，訊據被告於本院審理中固不否認
    00 00000000 號行動電話係其所持用，然辯稱：其當時住院
    昏迷不醒，不可能發簡訊恐嚇告訴人甲○○云云。然查，被
    告於警詢中供稱：「當時我因與他（指告訴人甲○○）感情
    問題吞安眠藥自殺，因剛出院，於意識尚不清醒時，單純心
    情不好，所以傳該簡訊給他，無意加害甲○○生命安全」等
    語（見93年他字第7288號卷第19頁），且經告訴人於警詢中
    指述甚明，並有手機翻拍照片5 幀附卷可查（見93年他字第
    7288號卷第113 頁至115 頁）。觀之上開翻拍照片所示，該
    簡訊係於93年6 月6 日凌晨1 時19分許自0000000000號門號
    所發出，內容為：「我剛清醒我會用更價極列的手讓你一輩
    部的安寧你騙子現部還跟她在一氣案我作鬼也不匯放過你們
    兩」等語，已屬對告訴人甲○○將來不利之惡害通知，而足
    以使告訴人甲○○心生畏懼甚明。由被告該時係因與告訴人
    之感情糾紛而自殺不遂，及該00 00000000 之門號為被告所
    持用等節以觀，足見被告於警詢中所為供述方與事實相符。
    是被告於本院審理中所辯，無非係卸責之詞，自非可信。從
    而，被告以發送簡訊方式恐嚇告訴人甲○○致生危害於安全
    ，事證明確，堪予認定。
四、有關本案之新舊法比較：
  (一)按被告乙○○行為後，刑法及刑法施行法業於94年2 月2 日
    經總統以華總一義字第09400014901 號令修正公布，並於95
    年7 月1 日施行（下稱「新刑法」，修正前刑法下稱「舊刑
    法」），參酌最高法院95年5 月23日刑事庭第8 次會議決議
    結論，新刑法第2 條第1 項之規定，係規範行為後法律變更
    所生新舊法律比較適用之準據法，於新刑法施行後，應適用
    新刑法第2 條第1 項之規定，為「從舊從輕」之比較。且比
    較時，應就罪刑有關之共犯、未遂犯、連續犯、想像競合犯
    、牽連犯、結合犯以及累犯加重、自首減輕、暨其他法定加
    減原因與加減例等一切情形，綜其全部罪刑之結果，而為比
    較，再適用有利於行為人之法律處斷，以決定罪刑之適用。
    而易科罰金、易服勞役、緩刑、保安處分之宣告，則涉及裁
    量權之行使，須於裁量權行使時，方有比較適用問題，此部
    分得予割裂適用。
  (二)次依上述原則綜合比較本件全部罪刑結果，被告行為後：
  新刑法第28條規定：「二人以上共同實行犯罪之行為，皆為
    正犯。」而舊刑法第28條則規定，「二人以上共同實施犯罪
    之行為，皆為正犯。」依上開條文之立法說明，乃在於修正
    共同正犯之參與類型，以「實行」概念下之共同參與行為始
    足當之，且無礙於共謀共同正犯之成立。就本件被告二人成
    立共同正犯參與樣態而言，適用新舊刑法結果並無二致。
  新刑法第56條之規定業經刪除，亦即新刑法已無連續犯之規
    定。故連續數行為而犯同一罪名，依舊刑法第56條之規定，
    應以一罪論，且得加重其刑；而新刑法已無連續犯之規定可
    資適用，即應將各次犯行以數罪併合處罰，自非有利於被告
    ，以舊刑法第56條之規定有利於被告。
  而舊刑法第55條係規定：「一行為而觸犯數罪名，或犯一罪
    而其方法或結果之行為犯他罪名者，從一重處斷」；而新刑
    法第55條則規定：「一行為而觸犯數罪名者，從一重處斷。
    但不得科以較輕罪名所定最輕本刑以下之刑」，觀之新刑法
    刪除牽連犯之規定，而應論以數罪，自非有利於被告，而以
    舊刑法第55條後段之規定有利於被告。
  至被告所犯各罪之罰金刑部分，修正前刑法第33條第5 款規
    定：「罰金：1 元（銀元）以上」，修正後刑法第33條第5
    款則規定：「罰金：新臺幣一千元以上，以百元計算之」。
    是新刑法第33條第5 款所定罰金刑最低數額，較之舊刑法提
    高，自以舊刑法第33條第5 款規定有利於被告。
  另按刑法施行法第1-1 條規定：94年1 月7 日刑法修正施行
    後，刑法分則編所定罰金之貨幣單位為新臺幣；94年1 月7
    日刑法修正時，刑法分則編未修正之條文定有罰金者，自94
    年1 月7 日刑法修正施行後，就其所定數額提高為30倍；但
    72年6 月26日至94年1 月7 日新增或修正之條文，就其所定
    數額提高為3 倍。本件刑法第212 條之變造特種文書罪、第
    305 條之恐嚇危害安全罪，係自94年1 月7 日刑法修正時，
    未曾修正之條文，其罰金本刑依法提高（新台幣）30倍。
  綜上，經比較新舊刑法結果，自應整體適用舊刑法第28條、
    第55條前段、第56條、第33條第5 款之規定為最有利於被告
    。
  (三)至新刑法第55條雖將舊刑法第55條後段關於牽連犯之規定刪
    除，但其前段關於想像競合犯之規定並無變更，而其但書係
    科刑之限制，為法理之明文化，亦非屬法律之變更，自無新
    舊法比較適用之問題，併此敘明。
五、論罪部分：
  (一)按最高法院81年度台上字第5061號判決見解所認，「影本與
    原本有相同之效果，如將原本予以影印後，將原本之部分內
    容竄改，重加影印，其與無制作權人將其原本竄改，作另一
    表示其意思者無異，應成立變造文書罪」。再按信用卡乃屬
    信用憑證，持卡人可在特約商店先以信用方式購物或享受服
    務，由發卡銀行代為結帳付款，再依其與發卡銀行約定之期
    限內向發卡銀行繳款。而持卡人在信用卡簽帳單上之客戶簽
    名欄簽名後交還特約商店，依該信用卡交易習慣，係表示持
    卡人確認簽帳單上記載之交易標的及金額並表示負責，及向
    發卡銀行請求撥付消費款項予特約商店之意，是該簽帳單含
    有收據及請款單之性質，亦屬刑法第210 條之私文書。被告
    竊得告訴人丙○○補發前之國民身分證後，在影印本上塗改
    發證日期、換貼告訴人丙○○之近照，復行影印掩飾，再持
    變造之丙○○國民身分證，冒用告訴人丙○○之名義，偽造
    信用卡申請書，使中國信託商銀陷於錯誤，誤認為係丙○○
    本人申請而同意核發信用卡、現金卡，被告並進而持上開信
    用卡消費，在一式二聯之簽帳單上偽造「丙○○」署押後，
    將商店存根聯持交特約商店，並使特約商店店員陷於錯誤同
    意簽帳消費而交付商品，暨持該現金卡透過自動付款設備領
    用現金，核其所為，則係犯刑法第320 條第1 項之竊盜既遂
    罪、第216 條、第210 條之行使偽造私文書罪、第216 條、
    第212 條之行使變造特種文書罪、刑法第339 條第1 項之詐
    欺取財罪、刑法第339 條之2 之不正利用自動付款設備罪。
  (二)查健保IC卡屬參與全民健康保險之被保險人之就醫憑證，核
    被告持變造之丙○○國民身分證，冒用丙○○名義，偽造健
    保卡申請書，並持向中央健保局台北分局行使，所為係犯刑
    法第216 條、第210 條之行使偽造私文書罪及同法第216 條
    、第212 條行使變造特種文書罪。被告持變造之丙○○國民
    身分證，冒用丙○○名義，偽造行動電話申請書並持以行使
    ，因而獲取SI M卡及該門號之通話利益，所為則係犯刑法第
    216 條、第210 條之行使偽造私文書罪及第216 條、第212
    條之行使變造特種文書罪，及刑法第339 條第1 項、第2 項
    之詐欺取財罪及詐欺得利罪。
  (三)又被告輸入告訴人甲○○之帳號、密碼，侵入甲○○之電子
    郵件信箱，冒甲○○之名義對外發出電子郵件而為用意之表
    示，進而對外發送而為行使，並刪除該電子郵件信箱內之寄
    件備份紀錄以掩飾犯行，核其所為，係犯刑法第216 條、第
    210 條、第220 條之行使偽造準私文書罪、刑法第358 條之
    無故侵入他人電腦罪及同法第359 條之刪除他人電腦之電磁
    紀錄罪。
  (四)被告變造特種文書後持以行使、偽造健保卡申請書持向中央
    健保局行使、偽造信用卡及現金卡申請書持向中國信託商銀
    行使、偽造簽帳單簽名欄之私文書後復持以向店員行使、偽
    造電子郵件之準私文書後對外發送而行使，其偽造及變造之
    低度行為均為行使之高度行為所吸收，均不另論罪。被告多
    次行使變造特種文書、行使偽造私文書、行使偽造準私文書
    、詐欺取財之犯行，均時間緊接，且所犯各為構成要件相同
    之罪，均屬連續犯，應各論以行使偽造私文書、行使變造特
    種文書、詐欺取財之一罪，並分別加重其刑。被告以一行為
    而同時詐得SIM 卡及使用行動電話門號之利益，為一行為而
    觸犯數罪名之想像競合犯，應依刑法第55條之規定，從一情
    節較重之詐欺取財罪處斷。被告所犯上開(一)、(二)、(三)所論各
    罪間，均有方法結果或目的手段之牽連關係，為牽連犯，應
    從一重之連續行使偽造私文書罪論處。至公訴意旨漏論刑法
    第216 條、第212 條行使變造特種文書罪，惟此與起訴部分
    有牽連犯之裁判上一罪關係，而為起訴效力所及，本院自得
    併予審究。被告與年籍姓名不詳之成年男子間，就上述不正
    利用自動付款設備、詐欺取財、行使偽造私文書等犯行有犯
    意聯絡及行為分擔，為共同正犯。
  (五)又核被告以發送簡訊方式恐嚇告訴人甲○○，所為係犯刑法
    第305 條之恐嚇致生危害安全罪。被告所犯刑法第305 條之
    罪與刑法第216 條、第210 條之連續行使偽造私文書罪間，
    犯意各別、行為互殊，自應分論併罰。
六、本院審酌被告並無前科之素行狀況，及其因與告訴人甲○○
    之感情糾紛，而遷怒於丙○○，變造丙○○之身分證，冒用
    丙○○之身分請領健保卡，復申辦信用卡、現金卡及行動電
    話門號之犯罪動機、目的、手段，及其所為不僅造成戶政機
    關管理之困擾，及發卡銀行及行動電話服務業者對於客戶資
    料管理正確性之損害，更使丙○○本人之權益遭受重大損害
    等所生危害程度，及冒用甲○○名義發出電子郵件所造成之
    損害程度，暨被告因自殺不遂，而發送簡訊恐嚇甲○○之動
    機、目的、手段，與因此害及甲○○之生活安全感之危害程
    度，並考量被告未與告訴人甲○○、丙○○達成和解，且矢
    口否認犯行之犯罪後態度等一切情狀，分別量處如主文所示
    之刑，並應依刑法第51條第10款之規定併執行之。至如附表
    一所示署押，應依刑法第219 條之規定沒收。另按新刑法第
    41 條 第1 項前段規定：「犯最重本刑為五年以下有期徒刑
    以下之刑之罪，而受六個月以下有期徒刑或拘役之宣告者，
    得以新臺幣一千元、二千元或三千元折算一日，易科罰金」
    。而被告行為時之舊刑法第41條第1 項前段則規定：「犯最
    重本刑為五年以下有期徒刑以下之刑之罪，而受六個月以下
    有期徒刑或拘役之宣告，因身體、教育、職業、家庭之關係
    或其他正當事由，執行顯有困難者，得以一元以上三元以下
    折算一日，易科罰金」，而被告行為時之易科罰金折算標準
    ，修正前罰金罰鍰提高標準條例第2 條前段之規定（現已刪
    除），就其原定數額提高為一百倍折算一日，亦即，本件被
    告行為時之易科罰金折算標準，應以銀圓三百元折算一日，
    經折算為新臺幣後，應以新臺幣九百元折算為一日。比較新
    舊刑法之易科罰金折算標準，以舊刑法第41條第1 項前段之
    規定，較有利於被告。是應依舊刑法第41條第1 項前段之規
    定，就宣告刑拘役40日部分，諭知易科罰金之折算標準。
七、至併案意旨（94年偵字第21472 號）以：(一)被告於93年5 月
    13日21時許以告訴人甲○○之妹張英慧名義，向中華電信股
    份有限公司三重營運處申請取消指定轉接服務；(二)被告於93
    年5 月3 日進入告訴人甲○○位在台北縣土城市○○路10 7
    巷8 號5 樓住處，竊得瑪爾濟斯犬1 隻；(三)被告於93年5 月
    20日、28日持不詳工具將告訴人甲○○停放上址之車號6A-2
    938 號自用小客車右側車輪刺破，並劃刮該車右後車體之烤
    漆，認被告另涉犯刑法第210 條之偽造私文書罪嫌、第320
    條第1 項、第306 條之竊盜及侵入住宅罪嫌，及第354 條之
    毀損等罪嫌云云。然查：
  (一)就被告以告訴人甲○○之妹張英慧名義取消市內電話指定轉
    接服務部分，被告固於警詢中供承：「我怕甲○○將我與他
    做愛過程的光碟透過網路散布出去，所以亟欲與他聯絡，但
    甲○○的電話00-00000000 號打不通，我就以我個人名義在
    中華電信網路登記並以電話語音報修故障，之後機方人員主
    動與我聯繫，取消指定轉接服務」等語（見93年他字第7288
    號卷第16頁背面），然告訴人於偵訊中亦陳稱：「被告於93
    年5 月13日晚間6 時至9 時間以我妹妹的名義及我的身分資
    料取消指定轉接服務，她是打電話去取消設定的」等語（見
    94年核退偵字第188 號卷第83頁、94年發查他字第86號卷第
    109 頁）。是由告訴人甲○○所述，足見被告所述其以電話
    與中華電信公司服務人員聯絡取消電話指定轉接服務乙節屬
    實。然按刑法上所謂文書，指記載人之一定意思或觀念之有
    體物，而依刑法第220 條第2 項所定準文書定義，即：錄音
    、錄影或電磁紀錄，藉機器或電腦之處理所顯示之聲音、影
    像或符號，足以為表示其用意之證明者，亦須其內容因須藉
    由機器設備或電腦處理，始能顯示於外，而表示該文書內容
    及一定用意者，始該當於「文書」之定義。本件被告僅透過
    電話以口頭之意思表示向中華電信公司取消指定轉接服務，
    該意思表示並未附著於有體物，亦無須藉機器處理始能顯示
    於外，是被告所為並無偽造任何「文書」可言，自與刑法第
    210條之偽造私文書之構成要件有間。
  (二)有關告訴人甲○○所有之瑪爾濟斯犬失竊部分，訊據被告於
    警詢及本院審理中均堅詞否認此部分犯行，雖告訴人甲○○
    於偵查中指稱：「我和被告交往期間，各自有台北縣土城市
    ○○路107 巷8 號5 樓住處之鑰匙，分手後我有向被告取回
    鑰匙，但被告私自複製該鑰匙，而於93年5 月3 日侵入上址
    竊取我的瑪爾濟斯犬，現場留有鞋印」等語（見93年他字第
    7288號卷72頁背面）。然觀之告訴人甲○○所提出之鞋印照
    片（見上開卷第88至89頁），尚無從證明係何人所有之鞋印
    ，自無從以此遽認係被告所竊。況告訴人亦自承：「後來經
    張貼尋狗廣告後，於93年5 月10日有一位唐志豪將狗還給我
    」等語（見上開卷第73頁），核與被告於警詢中供稱：「當
    時我曾利用蕃薯藤寵物網站及在路口張貼尋狗啟事，後來有
    一位唐志豪將瑪爾濟斯犬還給甲○○」等語相符（見上開卷
    第16頁），更可見被告此節供述非虛。倘該犬隻係被告所竊
    ，亦無由第三人拾獲後交還予告訴人甲○○之理。是告訴人
    甲○○所指尚乏積極證據加以佐證，尚難僅由告訴人片面指
    述認定被告有此部分竊盜犯行。
  (三)至就告訴人甲○○指述被告毀損其車輛烤漆及輪胎部分，併
    案意旨固認係涉有刑法第354 條之毀損罪嫌，然此部分與前
    開認定有罪部分，尚無何方法結果或目的手段之牽連犯裁判
    上一罪關係，本院亦無從加以審究。
  (四)綜上，前述(一)(二)部分，因不能證明被告犯罪，自無從與前開
    認定有罪部分構成裁判上一罪關係，而前述(三)部分，亦無裁
    判上一罪關係可言，自應退由檢察官另為適法之處理。
據上論斷，應依刑事訴訟法第299 條第1 項前段，刑法第2 條第
1 項前段、修正前第28條、第216 條、第210 條、第212 條、第
220 條、第320 條第1 項、第339 條第1 項、第2 項、第339 條
之2 、第358 條、第359 條、第305 條、修正前第55條後段、第
55條、修正前第56條、修正前第41條第1 項前段、第51條第10款
、第219 條，刑法施行法第1 條之1 、修正前罰金罰鍰提高標準
條例第2條，判決如主文。
本案經檢察官馬凱蕙到庭執行職務。
中　　華　　民　　國　　96　　年　　1 　　月　　18　　日
                  刑事第十四庭  審判長法　官  林海祥
                                      法　官  朱敏賢
                                      法　官  汪怡君
上列正本證明與原本無異。
如不服本判決，應於送達後十日內向本院提出上訴狀。
                                      書記官  李郁禎
中　　華　　民　　國　　96　　年　　1 　　月　　18　　日
附表一：
┌───┬──────────────┬──────────┬──────┐
│編號  │      文書名稱              │   署押數量         │ 備?註     │
├───┼──────────────┼──────────┼──────┤
│1.    │93年9 月22日臺灣大哥大股份有│「丙○○」之署名5枚 │見本院卷(一)第│
│      │限公司行動電話服務申請書    │                    │46、47頁    │
├───┼──────────────┼──────────┼──────┤
│2.    │93年9 月22日遠傳電信股份有限│「丙○○」之署名2枚 │見本院卷(一)第│
│      │公司行動電話服務申請書      │                    │55頁        │
├───┼──────────────┼──────────┼──────┤
│3.    │93年9 月23日萬泰商業銀行現金│「丙○○」之署名1枚 │見93年偵字第│
│      │卡申請書                    │                    │18898 號卷第│
│      │                            │                    │27頁        │
├───┼──────────────┼──────────┼──────┤
│4.    │93年9 月29日請領健保IC卡申請│「丙○○」之署名1枚 │見93年核退偵│
│      │表                          │                    │字第188 號卷│
│      │                            │                    │第219 頁    │
├───┼──────────────┼──────────┼──────┤
│5.    │93年9 月30日領取掛號郵件印鑑│「丙○○」之印文1 枚│見本院卷(一)第│
│      │單                          │、署名1枚           │12頁        │
├───┼──────────────┼──────────┼──────┤
│6.    │93年10月3 日中國信託商銀信用│「丙○○」之署名1 枚│見本院卷(一)第│
│      │卡申請書                    │                    │16頁        │
├───┼──────────────┼──────────┼──────┤
│7.    │93年10月6 日中國信託商銀現金│「丙○○」之署名1 枚│見本院卷(一)第│
│      │卡申請書                    │                    │26頁        │
├───┼──────────────┼──────────┼──────┤
│8.    │93年10月6 日台新商銀信用卡申│「丙○○」之署名1枚 │見93年偵字第│
│      │請書                        │                    │18898 號卷第│
│      │                            │                    │29頁        │
├───┼──────────────┼──────────┼──────┤
│9.    │93年10月12日屈臣氏京華城分店│「丙○○」之署名1 枚│見本院卷(一)第│
│      │簽帳單商店收據聯            │                    │20頁        │
├───┼──────────────┼──────────┼──────┤
│10.?  │上海商業銀行信用卡申請書    │ 「丙○○」之署名1  │見本院卷(一)第│
│      │                            │ 枚                 │58頁        │
├───┼──────────────┼──────────┼──────┤
│11.    │93年10月18日和信電訊股份有限│「丙○○」之署名1枚 │見本院卷(一)第│
│      │公司行動電話服務申請書      │                    │51頁        │
└───┴──────────────┴──────────┴──────┘
附表二：
┌───┬──────────────┬────────┐
│編號  │ 卡???????????號 │ 卡?????別 │
├───┼──────────────┼────────┤
│1.    │0000-0000-0000-0000         │VISA白金信用卡  │
├───┼──────────────┼────────┤
│2.    │0000-0000-0000-0000         │VISA白金信用卡  │
├───┼──────────────┼────────┤
│3.    │0000-0000-0000-0000         │VISA白金信用卡  │
├───┼──────────────┼────────┤
│4.    │0000-0000-0000-0000         │MASTER白金信用卡│
├───┼──────────────┼────────┤
│5.    │0000-0000-0000-0000         │現金卡          │
└───┴──────────────┴────────┘
附表三
┌──┬─────────┬──────┬────┬──────────┐
│編號│  特約商店名稱    │消費時間    │消費金額│  使用卡號          │
├──┼─────────┼──────┼────┼──────────┤
│1.  │屈臣氏京華城分店  │93年10月12日│1247元  │0000-0000-0000-0000 │
│    │                  │16時06分    │        │                    │
├──┼─────────┼──────┼────┼──────────┤
│2.  │京華城小吃街      │93年10月12日│120元   │0000-0000-0000-0000 │
│    │                  │15時38分    │        │                    │
├──┼─────────┼──────┼────┼──────────┤
│3.  │京華城公司        │93年10月12日│1440元  │0000-0000-0000-0000 │
│    │                  │17時12分    │        │                    │
├──┼─────────┼──────┼────┼──────────┤
│4.  │臺北101購物中心   │93年10月18日│703元   │0000-0000-0000-0000 │
│    │                  │16時39分    │        │                    │
├──┼─────────┼──────┼────┼──────────┤
│5.  │燦坤3C東湖店      │93年10月18日│2588元  │0000-0000-0000-0000 │
│    │                  │11時51分    │        │                    │
├──┼─────────┼──────┼────┼──────────┤
│6.  │京鑫通訊有限公司  │93年10月18日│6500元  │0000-0000-0000-0000 │
│    │                  │某時        │        │                    │
├──┼─────────┼──────┼────┼──────────┤
│7.  │家樂福汐止倉庫    │93年10月18日│1574元  │0000-0000-0000-0000 │
│    │                  │某時        │        │                    │
├──┴─────────┴──────┴────┴──────────┤
│合計金額：14,172元                                                    │
└───────────────────────────────────┘
附表四
┌──┬─────────┬────────────┬─────┐
│編號│??提領時間      │  ???提領地點        │ 金??額 │
├──┼─────────┼────────────┼─────┤
│1.  │93年10月21日晚間22│台北市○○區○○路2 段90│ 20,000元 │
│    │時38分            │號統一超商安康門市      │          │
├──┼─────────┼────────────┼─────┤
│2.  │93年10月21日晚間23│台北縣板橋市○○路63號統│ 20,000元 │
│    │時26分            │一超商華翠門市          │          │
├──┼─────────┼────────────┼─────┤
│3.  │93年10月21日晚間23│同上                    │ 30,000元 │
│    │時30分            │                        │          │
├──┼─────────┼────────────┼─────┤
│4.  │93年10月21日晚間23│台北縣板橋市○○路○ 段22│ 30,000元 │
│    │時38分            │6 巷46號統一超商萬鄰門市│          │
└──┴─────────┴────────────┴─────┘
附錄本案論罪科刑法條全文：
中華民國刑法第210條
偽造、變造私文書，足以生損害於公眾或他人者，處五年以下有
期徒刑。
中華民國刑法第212條
偽造、變造護照、旅券、免許證、特許證及關於品行、能力服務
或其他相類之證書、介紹書，足以生損害於公眾或他人者，處一
年以下有期徒刑、拘役或三百元以下罰金。
中華民國刑法第216 條
行使第二百十條至第二百十五條之文書者，依偽造、變造文書或
登載不實事項或使登載不實事項之規定處斷。
中華民國刑法第305條
以加害生命、身體、自由、名譽、財產之事，恐嚇他人致生危害
於安全者，處二年以下有期徒刑、拘役或三百元以下罰金。
中華民國刑法第220條
在紙上或物品上之文字、符號、圖畫、照像，依習慣或特約，足
以為表示其用意之證明者，關於本章及本章以外各罪，以文書論
。
錄音、錄影或電磁紀錄，藉機器或電腦之處理所顯示之聲音、影
像或符號，足以為表示其用意之證明者，亦同。
中華民國刑法第339條
意圖為自己或第三人不法之所有，以詐術使人將本人或第三人之
物交付者，處五年以下有期徒刑、拘役或科或併科一千元以下罰
金。
以前項方法得財產上不法之利益或使第三人得之者，亦同。
前二項之未遂犯罰之。
中華民國刑法第339條之2
意圖為自己或第三人不法之所有，以不正方法由自動付款設備取
得他人之物者，處三年以下有期徒刑、拘役或一萬元以下罰金。
以前項方法得財產上不法之利益或使第三人得之者，亦同。
中華民國刑法第358條
無故輸入他人帳號密碼、破解使用電腦之保護措施或利用電腦系
統之漏洞，而入侵他人之電腦或其相關設備者，處三年以下有期
徒刑、拘役或科或併科十萬元以下罰金。
中華民國刑法第359條
無故取得、刪除或變更他人電腦或其相關設備之電磁紀錄，致生
損害於公眾或他人者，處五年以下有期徒刑、拘役或科或併科二
十萬元以下罰金。
